PINGRIS Alexis

Développeur Front End

 \bowtie

pingrisalexis@gmail.com



0767744331



Lyon



linkedin.com/in/pingrisalexis

github.com/pingrisalexis

pingrisalexis-portfolio.netlify.app

Passionné par la programmation informatique et constamment en quête de nouveaux défis, je suis actuellement disponible pour une nouvelle opportunité. Fort de mes expériences professionnelles antérieures, j'ai développé un esprit d'équipe solide, une curiosité insatiable, ainsi qu'une capacité démontrée à m'adapter rapidement. Ma passion pour la résolution de problèmes et mon autonomie sont des atouts que je mets au service de chaque projet que i'entreprends.

EXPÉRIENCES

Développeur Front End

Agence Ceselha - Indépendant Montréal, Canada 12/2023 - 05/2024

Intégration d'interfaces utilisateur Développement et maintenance de modules et services Référencement et accessibilité Web

HTML5 CSS3 SASS JavaScript Vue.js React WordPress Git

Développeur Web

Vigilance Santé - CDD Montréal, Canada 08/2022 - 04/2023

Intégration d'interfaces utilisateur Développement et maintenance de modules et services

Tests unitaires, d'intégration et débogage Rédaction de documentations techniques

HTML5 CSS3 Bootstrap JavaScript TypeScript Vue.js Node.js Jest Git

Étudiant Développeur Web & Front End

OpenClassrooms Lyon, France 12/2020 - 07/2022

Intégration de maquettes

Tests unitaires, d'intégration et débogage

Optimisation, référencement et accessibilité web

Création d'API

Conception, déploiement et gestion de systèmes de bases de données Rédaction de documentations techniques

Gestion de versions

HTML5 CSS3 SASS JavaScript TypeScript React Vue.js Bootstrap Node.js Express MongoDB MySQL phpMyAdmin Jest Figma Git

FORMATIONS

BAC +3 Développeur Front End

OpenClassrooms 09/2021 - 07/2022

BAC +2 Développeur Web

OpenClassrooms 12/2020 - 08/2021

BAC Génie Climatique

CFAI de l'AFPM 09/2007 - 06/2009

BEP Électrotechnique

J. de Flesselles 09/2005 - 06/2007

APTITUDES PERSONNELLES

COMPÉTENCES TECHNIQUES

Résolution de Problèmes HTML5 Esprit d'Analyse Travail d'Équipe Autonomie

Riqueur

CSS3 SASS **Bootstrap**

JavaScript TypeScript React Vue.js

Node.js Express MySQL MongoDB Git Jest Figma